【裁判字號】    94,易,1086
【裁判日期】    951214
【裁判案由】    商標法
【裁判全文】
臺灣板橋地方法院刑事判決              94年度易字第1086號
公  訴  人  臺灣板橋地方法院檢察署檢察官
被      告  乙○○
            丙○○
選任辯護人  沈志成律師
            林于椿律師
上列被告等因違反商標法等案件，經檢察官提起公訴（94年度偵
字第3192號），本院判決如下：
    主  文
乙○○共同連續未得商標權人同意，於同一商品，使用相同之註
冊商標，處有期徒刑肆月，如易科罰金，以銀元佰元折算壹日
。扣案附表一編號1 至編號16、附表二編號1 至編號23及附表四
所示物品均沒收。
丙○○幫助共同連續行使偽造私文書，足以生損害於公眾及他人
，處有期徒刑陸月，如易科罰金，以銀元佰元折算壹日。扣案
附表一編號10至編號16、附表二編號1 至編號8 及附表四所示物
品均沒收。
    事  實
一、
  (一)乙○○係址設臺北縣五股鄉○○路○ 段64號「華宏達企業有
    限公司」（以下簡稱華宏達公司）負責人，明知士林電機之
    商標名稱、圖樣，業經士林電機廠股份有限公司（以下簡稱
    士林電機公司）向經濟部中央標準局（現改制為經濟部智慧
    財產局）註冊取得商標專用權，指定使用於無熔線斷路器商
    品，現仍在商標專用期間內，非經商標專用權人同意或授權
    ，不得於同一商品使用相同之註冊商標，且士林電機公司製
    造之無熔線斷路器產品，並經經濟部中央標準局審查合格，
    取得台正字第2371號CNS 正字標記在案。猶與己○○（由臺
    灣板橋地方法院檢察署檢察官另案通緝中）及某真實姓名年
    籍不詳、自稱「簡俊傑」之成年男子基於侵害他人商標專用
    權、販賣仿冒商標商品及偽造特種文書之概括犯意聯絡，由
    己○○、「簡俊傑」提供可壓印士林電機商標圖樣及台正字
    第2371號CNS 正字標記之無熔線斷路器外殼模具，以每件新
    臺幣（下同）6 元之代價，委由乙○○自民國93年1 月間某
    日起，在華宏達公司工廠內，連續製造印有士林電機商標圖
    樣及CNS 正字標記之無熔線斷路器外殼，而於同一商品，使
    用相同之註冊商標，並以此方式，偽造台正字第2371號CNS
    正字標記之特種文書，表彰其商品業經經濟部中央標準局審
    查合格准予使用之旨，足以生損害於士林電機公司及主管機
    關商品審查之公號信力。再由己○○、「簡俊傑」在臺北縣
    五股鄉○○路107 巷8 號組裝、販售之，數量共計約2 萬件
    。
  (二)丙○○為己○○女友，明知己○○、「簡俊傑」未經士林電
    機公司授權或同意，仍基於幫助侵害他人商標專用權、販賣
    仿冒商標商品及行使偽造私文書、行使偽造特種文書之犯意
    ，於92年12月5 日介紹「簡俊傑」向不知情之甲○○承租臺
    北縣五股鄉○○路107 巷8 號建物作為加工廠，而代為處理
    租金給付事宜，復自93年6 月5 日起，改以其名義承租上開
    建物，供己○○與「簡俊傑」以附表二編號12至23之工具，
    組裝仿冒士林電機商標圖樣之無熔線斷路器，及製作印有台
    正字第2371號CNS 正字標記與士林電機商標圖樣之各式包裝
    盒、標籤、產品規格貼紙、使用說明書、雷射標籤（其上並
    有士林電機公司前任董事長許淑貞印文），而偽造各該私文
    書，表彰所銷售之無熔線斷路器係由士林電機公司生產，並
    經經濟部中央標準局審查合格之旨，足生損害於士林電機公
    司、許淑貞及主管機關對於商品審查之正確性與公信力。繼
    而將仿冒士林電機商標之無熔線斷路器附前揭使用說明書，
    以上開包裝盒包裝，並黏貼前述標籤、產品規格貼紙、雷射
    標籤後，售予戊○○○、林漢郎及其他不特定之人，而為行
    使。
  (三)嗣於93年6 月29日，經法務部調查局臺北市調查處調查員持
    搜索票在臺北縣五股鄉○○路○ 段64號、臺北縣五股鄉○○
    路107 巷8 號及臺北縣新莊市○○路○ 段354 號5 樓丙○○
    住處執行搜索而查獲，分別扣得附表一、二、三所示物品，
    並於戊○○○所經營之見得塑膠水電材料有限公司（設彰化
    縣員林鎮○○路○ 段102 號，以下簡稱見得公司）扣得附表
    四所示仿冒士林電機商標之商品。
二、案經士林電機公司訴由法務部調查局臺北市調查處移送臺灣
    板橋地方法院檢察署檢察官偵查起訴。
    理  由
壹、證人戊○○○、甲○○、丁○○於調查員詢問及檢察官訊問
    時所為陳述之證據能力：
    按被告以外之人於審判外之言詞或書面陳述，除法律有規定
    者外，不得作為證據，刑事訴訟法159 條第1 項固有明文。
    惟被告以外之人於審判外之陳述，經當事人於審判程序同意
    作為證據，法院審酌該言詞陳述或書面陳述作成時之情況，
    認為適當者，得為證據，刑事訴訟法第159 條之5 第1 項規
    定甚明。經查：證人戊○○○、甲○○、丁○○於調查員詢
    問、檢察官訊問時所為陳述，雖係本案被告乙○○、丙○○
    以外之人於審判外之陳述，惟被告乙○○、丙○○及辯護人
    於審判程序均同意作為證據（見本院94年12月29日審判筆錄
    ），本院審酌其等言詞陳述之情況，認為適當，均應認有證
    據能力。
貳、認定犯罪事實之證據及理由：
一、被告乙○○部分：上開犯罪事實(一)，迭據被告乙○○於調查
    員詢問、檢察官訊問及本院審理時坦承不諱，核與告訴代理
    人丁○○於調查員詢問時指訴之情節相符。且有附表一所示
    物品扣案，及對照照片11幀附卷可資佐證，並經本院於95年
    2 月21日勘驗無誤，製有勘驗筆錄及照片29幀可參，俱徵被
    告乙○○前揭不利於己之自白與事實相符。而士林電機商標
    名稱、圖樣，業經士林電機公司向經濟部中央標準局註冊取
    得商標專用權，指定使用於無熔線斷路器，現仍在商標專用
    期間內，並經經濟部中央標準局以台正字第2371號審查合格
    准予使用，有中華民國商標註冊證4 件、經濟部中央標準局
    正字標記證明書、經濟部標準檢驗局正字標記證書、國內市
    場商品檢驗登記證各1 件在卷足稽。從而，被告乙○○與己○○、「簡俊傑」共同侵害他人商標專用權、販賣仿冒商標
    商品及偽造CNS 正字標記特種文書等犯行，事證明確，堪予
    認定。
二、被告丙○○部分：訊據被告丙○○矢口否認有何違反商標法
    、偽造文書犯行，辯稱：伊承租臺北縣五股鄉○○路107 巷
    8 號，係供己經營有機蔬菜直銷事業云云。經查：
  (一)己○○、「簡俊傑」未經士林電機公司授權或同意，自92年
    12月間某日起，在臺北縣五股鄉○○路107 巷8 號內，組裝
    仿冒士林電機商標圖樣之無熔線斷路器，並製作印有台正字
    第2371號CNS 正字標記及士林電機商標圖樣之各式包裝盒、
    標籤、產品規格貼紙、使用說明書、雷射標籤（其上另有士
    林電機公司前任董事長許淑貞印文），而將前揭使用說明書
    附於仿冒之無熔線斷路器，以上開包裝盒包裝，並黏貼前述
    標籤、產品規格貼紙、雷射標籤後予以銷售之事實，業據告
    訴代理人丁○○於調查員詢問時指訴綦詳。證人戊○○○於
    調查員詢問時亦證述略以：己○○於93年1 月、2 月間表示
    可提供價格低廉之士林電機無熔線斷路器產品，伊即陸續購
    買之等語（見法務部調查局臺北市調查處93年10月13日移送
    文號00000000000號卷宗第18頁至第20頁），並有附表四所
    示仿冒士林電機商標之商品扣案為憑。此外，復有新竹貨運
    送貨單14件、送貨單37件附卷，及附表二、附表三所示物品
    扣案可佐，應堪認定。
  (二)而被告丙○○於調查員詢問時供承：「（臺北縣五股鄉○○
    路107 巷8 號）是我介紹簡俊傑向該周姓屋主承租使用。」
    、「92年12月5 日開始承租，由簡俊傑與房東簽約，房租每
    月11000 元，93年5 月以前房租由簡俊傑託我支付，93年6
    月5 日我與房東重新簽約，房租開始由我支付... 。」等語
    （見前揭卷宗第13頁），與證人甲○○於本院審理時具結證
    稱：「當時承租人是簡先生，我是張貼出租廣告，胡小姐（
    即被告丙○○）與簡先生一起來找我。當時簡先生與胡小姐
    當場拿押租金給我，房租是屆期由胡小姐拿給我。」、「（
    問：丙○○有無提到為何要解約？）他說簡先生不做了，換
    他來租。」等語（見本院94年12月29日審判筆錄），互核相
    符，足見被告丙○○確曾於92年12月5 日介紹「簡俊傑」向
    甲○○承租前址建物作為加工廠，並代為處理租金給付、租
    約終止等事宜，復自93年6 月5 日起，以其本人名義與甲○○重訂租約。被告丙○○復供稱：「（問：你是否知悉『士
    林牌』商標名稱及圖樣，業經士林電機公司向經濟部中央標
    準局註冊取得商標專用權，並使用於該公司生產之無熔線斷
    路器產品？）知道。」、「我... 介紹簡俊傑承租該址，由
    己○○、簡俊傑開始籌備要生產士林電機無熔線斷路器產品
    之用，其後有在外生產之無熔線斷路器產品送到上址進行包
    裝... 。」、「簡俊傑我係於92年12月間經由己○○介紹認
    識的，然後就由我與簡俊傑至上述自強路107 巷8 號租房子
    ，後來就由己○○、簡俊傑二人開始仿冒士林電機無熔線斷
    路器產品。我在上述仿冒士林電機無熔線斷路器產品過程中
    沒有負責任何工作。」、「92年12月租屋後，籌備約1 個月
    ，即開始仿冒上述產品.. .。」、「（問：己○○、簡俊傑
    僱用哪些人在上述工廠內生產仿冒品？）均係由己○○、簡
    俊傑2 人自己製作，沒有僱用其他人... 。」、「（問：上
    述仿冒品製作之流程為何？）據我所知，係先由外面加工後
    ，再運至臺北縣五股鄉○○路107 巷8 號印製商標包裝出貨
    。」等語（見前開卷宗第13頁反面、第15頁）。且被告丙○○前因與己○○共同販賣仿冒士林電機商標之無熔線斷路器
    違反商標法，經臺灣板橋地方法院檢察署檢察官於91年6 月
    13日以91年度偵字第1888號為緩起訴處分確定，有前開案件
    之偵訊筆錄及臺灣高等法院被告前案紀錄表在卷供參，其就
    己○○未經授權使用士林電機註冊商標之事實當知之甚稔。
    況法務部調查局臺北市調查處調查員於93年6 月29日在臺北
    縣五股鄉○○路107 巷8 號執行搜索時，現場用以印製前述
    各式包裝紙盒、標籤、說明書等之機器設備猶插電、運作中
    ，此據證人丁○○於檢察官訊問及本院審理時具結證述屬實
    （見臺灣板橋地方法院檢察署94年度偵字第3192號偵查卷宗
    第59頁及本院95年4 月13日審判筆錄），益徵被告丙○○明
    知己○○與「簡俊傑」製造、販售之無熔線斷路器，係仿冒
    士林電機商標之商品，仍介紹「簡俊傑」向甲○○承租臺北
    縣五股鄉○○路107 巷8 號建物，且代為處理相關事宜，復
    自93年6 月5 日起，以其本人名義與甲○○更訂租約，供己○○、「簡俊傑」組裝仿冒士林電機商標之無熔線斷路器，
    及印製偽造CNS 正字標記、士林電機商標圖樣之包裝盒、標
    籤、產品規格貼紙、說明書、雷射標籤等，併予包裝銷售之
    ，主觀上顯有幫助己○○、「簡俊傑」侵害他人商標專用權
    、販賣仿冒商標商品及行使偽造私文書、行使偽造特種文書
    之故意，客觀上亦使己○○、「簡俊傑」得有固定場所得以
    從事上述行為，而有相當之助益。
  (三)至被告丙○○雖以前揭情詞為辯，然依其於檢察官訊問時供
    稱：「（問：為何調查局搜索時沒有看到有機蔬菜？）我只
    有擺1 小箱... ，我一次不能擺太多，因蔬菜要冷藏。」、
    「我1 個禮拜搬1 、2 次蔬菜至自強路去推廣，我不是要拿
    菜去賣，我只是要去推廣有機蔬菜。」等情節（見臺灣板橋
    地方法院檢察署94年度偵字第3192號偵查卷宗第58頁），及
    證人戊○○○於本院審理時具結證述：「（問：丙○○有無
    銷售有機蔬菜？）沒有，她都是自己吃。」、「（問：這種
    直銷是否需要店面？）不用，也不用存貨，公司會教我們如
    何推銷，要訂貨時，打電話給公司，自己不需要店面。」等
    語（見本院95年4 月13日審判筆錄），參酌法務部調查局臺
    北市調查處在上址執行搜索時，己○○、「簡俊傑」用以印
    製前揭包裝盒、標籤、說明書、貼紙等之機器設備仍處於運
    作狀態之事實，被告丙○○自93年6 月5 日起，縱以上址作
    為推廣有機蔬菜之據點，亦與己○○、「簡俊傑」在該處從
    事販賣仿冒商標商品等行為互不衝突。被告丙○○所辯，當
    無從解免其罪責。
  (四)綜上所述，被告丙○○幫助己○○及「簡俊傑」侵害他人商
    標專用權、販賣仿冒商標商品、行使偽造私文書、行使偽造
    特種文書犯行，亦臻明確，應堪予以認定。
三、按94年2 月2 日修正公布，95年7 月1 日施行之刑法第2 條
    第1 項：「行為後法律有變更者，適用行為時之法律。但行
    為後之法律有利於行為人者，適用最有利於行為人之法律。
    」之規定，係規範行為後法律變更所生新舊法律比較適用之
    準據法，於新法施行後，應適用新法第2 條第1 項之規定，
    為「從舊從輕」之比較；至從刑附屬於主刑，除法律有特別
    規定者外，依主刑所適用之法律（最高法院95年第8 次刑事
    庭會議決議意旨參照）。被告乙○○、丙○○行為後，刑法
    第28條關於共同正犯之規定、第33條第5 款關於罰金刑之規
    定，業於94年2 月2 日修正公布，同法第55條牽連犯、第56
    條連續犯之規定則經刪除，刑法施行法亦於95年6 月14日修
    正增訂第1 條之1 ，並均自95年7 月1 日起施行。修正前刑
    法第28條規定：「二人以上共同實施犯罪之行為者，皆為正
    犯。」，修正後刑法第28條規定：「二人以上共同實行犯罪
    之行為者，皆為正犯。」。修正後刑法第28條規定之共同正
    犯，基於個人責任原則及法治國人權保障，限於直接從事構
    成犯罪事實之行為者，排除「陰謀共同正犯」及「預備共同
    正犯」之類型。被告乙○○係直接從事構成犯罪事實之行為
    ，故修正前刑法第28條規定，對之並無不利。次關於罰金刑
    ，刑法分則編各罪所定罰金刑之貨幣單位原為銀元，修正前
    刑法第33條第5 款規定：「罰金：1 元（銀元）以上。」，
    而依罰金罰鍰提高標準條例規定，就72年6 月26日前修正之
    刑法部分條文罰金數額提高2 至10倍，其後修正者則不提高
    倍數，並依現行法規所定貨幣單位折算新臺幣條例規定，以
    銀元1 元折算新臺幣3 元。修正後刑法第33條第5 款規定：
    「罰金：新臺幣1000元以上，以百元計算之。」，刑法第33
    條第5 款所定罰金貨幣單位經修正為新臺幣後，刑法分則各
    罪所定罰金刑之貨幣單位亦應配合修正為新臺幣，為使刑法
    分則編各罪所定罰金之最高數額與刑法修正前趨於一致，乃
    增訂刑法施行法第1 條之1 ：「中華民國94年1 月7 日刑法
    修正施行後，刑法分則編所定罰金之貨幣單位為新臺幣。94
    年1 月7 日刑法修正時，刑法分則編未修正之條文定有罰金
    者，自94年1 月7 日刑法修正施行後，就其所定數額提高為
    30倍。但72年6 月26日至94年1 月7 日新增或修正之條文，
    就其所定數額提高為3 倍。」。從而，刑法分則編各罪所定
    罰金刑之最高數額，於上開規定修正後並無不同，惟修正後
    刑法第33條第5 款所定罰金刑最低數額，較之修正前提高，
    自以修正前刑法第33條第5 款規定有利於被告。而修正後刑
    法第55條牽連犯、第56條連續犯之規定業經刪除，此雖非犯
    罪構成要件之變更，惟顯已影響行為人刑罰之法律效果，自
    屬法律變更，參酌最高法院95年第8 次刑事庭會議決議意旨
    ，以適用修正前刑法第55條、第56條規定論以牽連犯、連續
    犯，對被告等較為有利。是經綜合比較新舊法結果，以修正
    前刑法規定有利於被告乙○○、丙○○，應依刑法第2 條第
    1 項前段規定，一體適用修正前之刑法規定。
四、核被告乙○○所為，係犯商標法第81條第1 款侵害他人商標
    專用權罪、同法第82條販賣仿冒商標商品罪及刑法第212 條
    之偽造特種文書罪。被告乙○○與己○○、「簡俊傑」就上
    開犯行，有犯意之聯絡及行為之分擔，皆為共同正犯。被告
    乙○○前後多次侵害他人商標專用權、販賣仿冒商標商品、
    及偽造特種文書犯行，各係時間緊接，手法相同，所犯為構
    成要件相同之罪名，顯係分別基於概括犯意反覆實施，為連
    續犯，應依修正前刑法第56條規定各論以一罪，並加重其刑
    。又被告乙○○以一製造仿冒士林電機商標之無熔線斷路器
    商品行為，觸犯商標法第81條第1 款侵害他人商標專用權罪
    及刑法第212 條偽造特種文書罪，為想像競合犯，應依刑法
    第55條規定，從一較重之侵害他人商標專用權罪處斷（被告
    乙○○行為後，刑法第55條關於想像競合之規定，於94年2
    月2 日修正增訂但書：「但不得科以較輕罪名所定最輕本刑
    以下之刑。」，並自95年7 月1 日起施行，此項科刑之限制
    ，乃法理之明文化，非屬法律變更。）。被告乙○○所犯上
    開侵害他人商標專用權罪及販賣仿冒商標商品罪間，有方法
    、結果之牽連關係，應依修正前刑法第55條規定，從一較重
    之侵害他人商標專用權罪處斷。爰審酌被告乙○○犯罪之動
    機、目的、手段，其在無熔線斷路器商品上使用士林電機商
    標圖樣並予銷售，侵害士林電機公司商標專用權之期間、數
    量、所獲利益，對商標專用權人之商譽、銷售、市場競爭秩
    序所肇損害，復擅自偽造CNS 正字標記，嚴重影響主管機關
    對於商品審查之正確性、公信力與消費者權益，暨被告乙○○犯後坦承犯行，非無悔意，態度良好等一切情狀，量處如
    主文所示之刑。
五、核被告丙○○所為，係犯刑法第30條、商標法第81條第1 款
    侵害他人商標專用權罪、同法第82條販賣仿冒商標商品罪、
    刑法第216 條、第210 條行使偽造私文書罪及同法第210 條
    、第212 條行使偽造特種文書罪之幫助犯（公訴人認係共同
    正犯，尚有未洽）。己○○與「簡俊傑」間，就上述犯行有
    犯意之聯絡及行為之分擔，皆為共同正犯。而己○○、「簡
    俊傑」偽造CNS 正字標記及士林電機公司商標、許淑貞印文
    之各式外包裝盒、標籤、產品規格貼紙、使用說明書、雷射
    標籤等私文書後持以行使，其偽造之低度行為，應為行使之
    高度行為所吸收，均不另論罪。己○○、「簡俊傑」前後多
    次侵害他人商標專用權、販賣仿冒商標商品、行使偽造私文
    書、行使偽造特種文書犯行，各係時間緊接，手法相同，所
    犯為構成要件相同之罪名，顯係分別基於概括犯意反覆實施
    ，為連續犯，應依修正前刑法第56條規定各論以一罪。又己○○、「簡俊傑」以一銷售行為，同時觸犯上開販賣仿冒商
    標商品罪、行使偽造私文書罪及行使偽造特種文書罪，為想
    像競合犯，應依刑法第55條規定，從一較重之行使偽造私文
    書罪處斷。至己○○、「簡俊傑」所犯侵害他人商標專用權
    罪與行使偽造私文書罪間，有方法、結果之牽連關係，應依
    修正前刑法第55條規定，從一較重之行使偽造私文書罪處斷
    。被告丙○○基於幫助侵害他人商標專用權、販賣仿冒商標
    商品、行使偽造私文書、行使偽造特種文書之故意，而為犯
    罪構成要件以外之行為，為幫助犯，依刑法第30條第2 項規
    定，減輕其刑。爰審酌被告丙○○曾因與己○○共同販賣仿
    冒士林電機商標之無熔線斷路器違反商標法案件，獲臺灣板
    橋地方法院檢察署檢察官於91年6 月13日以91年度偵字第18
    88號為緩起訴處分之寬典，詎為使己○○、「簡俊傑」得有
    固定場所遂行前述犯罪行為，介紹「簡俊傑」向甲○○承租
    房屋使用，並代為處理租賃相關事宜（含租金給付、租約終
    止、重訂租約等），俾己○○、「簡俊傑」得以販賣仿冒士
    林電機商標之商品獲益，應嚴予非難，兼衡被告丙○○犯罪
    之動機、目的、手段，及其行為對士林電機公司、社會經濟
    秩序造成之危害程度，暨被告丙○○犯罪後之態度等一切情
    狀，量處如主文所示之刑。
六、又被告乙○○、丙○○行為後，刑法第41條關於易科罰金折
    算標準之規定，業於94年2 月2 日修正公布，並自95年7 月
    1 日起施行。修正前刑法第41條規定：「犯最重本刑為5 年
    以下有期徒刑以下之刑之罪，而受6 個月以下有期徒刑或拘
    役之宣告，因身體、教育、職業、家庭之關係或其他正當事
    由，執行顯有困難者，得以（銀元）1 元以上（銀元）3 元
    以下折算1 日，易科罰金。但確因不執行所宣告之刑，難收
    矯正之效，或難以維持法秩序者，不在此限。併合處罰之數
    罪，均有前項情形，其應執行之刑逾6 月者，亦同。」，並
    依罰金罰鍰提高標準條例第2 條規定，就易科罰金折算1 日
    之數額提高為100 倍。修正後刑法第41條規定：「犯最重本
    刑為5 年以下有期徒刑以下之刑之罪，而受6 個月以下有期
    徒刑或拘役之宣告者，得以新臺幣1000元、2000元或3000元
    折算1 日，易科罰金。但確因不執行所宣告之刑，難收矯正
    之效，或難以維持法秩序者，不在此限。前項規定於數罪併
    罰，其應執行之刑未逾6 月者，亦適用之。」，而罰金罰鍰
    提高標準條例第2 條有關易科罰金折算1 日之數額提高倍數
    規定，即不再適用。比較修正前後易科罰金之折算標準，以
    修正前刑法第41條規定對被告等較為有利，應依刑法第2 條
    第1 項前段規定，適用修正前刑法第41條第1 項前段規定，
    分別諭知易科罰金之折算標準。
七、扣案附表一編號10至編號16、附表二編號1 至編號8 及附表
    四所示物品，係被告乙○○與己○○、「簡俊傑」所製造、
    販賣侵害士林電機商標專用權之商品，應依商標法第83條規
    定沒收之。另附表一編號1 至編號9 之模具，係供被告乙○○製造仿冒士林電機商標之無熔線斷路器所用，附表二編號
    9 至編號23等物品，則係供渠等侵害士林電機公司商標專用
    權及販賣仿冒商標商品所用，且均為共犯己○○、「簡俊傑
    」所有之物，此據被告乙○○供承在卷，應依刑法第38條第
    1 項第2 款規定，併予宣告沒收。至附表一編號17、編號18
    、附表二編號24及附表三所示送貨單、價格表、估價單等，
    則係作為一般商業活動所用，或為交易之憑證，非供犯罪使
    用，亦非因犯罪所生或所得之物，與本案被告等之犯罪行為
    並無直接關聯，爰不予宣告沒收，附此敘明。
據上論斷，應依刑事訴訟法第299 條第1 項前段，商標法第81條
第1 款、第82條、第83條，刑法第2 條第1 項前段、第11條前段
、修正前刑法第28條、第56條、刑法第30條、第216 條、第210
條、第212 條、第55條、修正前刑法第55條、第41條第1 項前段
、刑法第38條第1 項第2 款，罰金罰鍰提高標準條例第1 條前段
、廢止前罰金罰鍰提高標準條例第2 條，判決如主文。
本案經檢察官朱學瑛到庭執行職務。
中    華    民    國    95    年    12    月    14    日
                  臺灣板橋地方法院刑事第三庭
                            審判長法  官  陳忠行
                                  法  官  蕭胤瑮
                                  法  官  廖怡貞
以上正本證明與原本無異。
如不服本判決，應於判決送達後10日內，向本院提出上訴狀。
                                  書記官  許志豪
中    華    民    國    95    年    12    月    22    日
附錄本案論罪科刑法條全文
商標法第81條
未得商標權人或團體商標權人同意，有下列情形之一者，處3 年
以下有期徒刑、拘役或科或併科新臺幣20萬元以下罰金：
一  於同一商品或服務，使用相同之註冊商標或團體商標者。
二  於類似之商品或服務，使用相同之註冊商標或團體商標，有
    致相關消費者混淆誤認之虞者。
三  於同一或類似之商品或服務，使用近似於其註冊商標或團體
    商標之商標，有致相關消費者混淆誤認之虞者。
商標法第82條
明知為前條商品而販賣、意圖販賣而陳列、輸出或輸入者，處1
年以下有期徒刑、拘役或科或併科新臺幣5 萬元以下罰金。
中華民國刑法第216條
（行使偽造變造或登載不實之文書罪）
行使第210 條至第215 條之文書者，依偽造、變造文書或登載不
實事項或使登載不實事項之規定處斷。
中華民國刑法第210條
（偽造變造私文書罪）
偽造、變造私文書，足以生損害於公眾或他人者，處5 年以下有
期徒刑。
中華民國刑法第212條
（偽造變造特種文書罪）
偽造、變造護照、旅券、免許證、特許證及關於品行、能力服務
或其他相類之證書、介紹書，足以生損害於公眾或他人者，處1
年以下有期徒刑、拘役或3 百元以下罰金。
附表一
┌──┬──────────────┬────────┐
│編號│扣押物品                    │數量            │
├──┼──────────────┼────────┤
│1   │NF-225底座模具              │半套            │
├──┼──────────────┼────────┤
│2   │BH有孔底座、有孔上蓋、無孔底│1 套            │
│    │蓋、無孔上蓋模具            │                │
├──┼──────────────┼────────┤
│3   │NF-600上蓋模具              │1 套            │
├──┼──────────────┼────────┤
│4   │NF-100底蓋模具              │1 套            │
├──┼──────────────┼────────┤
│5   │NF-100上蓋模具              │1 套            │
├──┼──────────────┼────────┤
│6   │BH-1P把手模具               │1 套            │
├──┼──────────────┼────────┤
│7   │BH-2P把手模具               │半套            │
├──┼──────────────┼────────┤
│8   │NF-225上蓋模具              │1 套            │
├──┼──────────────┼────────┤
│9   │NF-400上蓋模具              │1 套            │
├──┼──────────────┼────────┤
│10  │無熔絲開關上蓋（NF-600）    │98個            │
├──┼──────────────┼────────┤
│11  │無熔絲開關上蓋（NF-100）    │1600個          │
├──┼──────────────┼────────┤
│12  │無熔絲開關（有孔上蓋、無孔上│1400個          │
│    │蓋、有孔底座、無孔底座）    │                │
├──┼──────────────┼────────┤
│13  │BH有孔底座                  │1500個          │
├──┼──────────────┼────────┤
│14  │BH無孔底座                  │900 個          │
├──┼──────────────┼────────┤
│15  │BH有孔上蓋                  │1500個          │
├──┼──────────────┼────────┤
│16  │BH無孔上蓋                  │900 個          │
├──┼──────────────┼────────┤
│17  │華宏達企業有限公司93年1 月至│31張            │
│    │5 月請款單及明細            │                │
├──┼──────────────┼────────┤
│18  │「簡俊傑」名片              │1 張            │
└──┴──────────────┴────────┘
附表二
┌──┬──────────────┬────────┐
│編號│扣押物品                    │數量            │
├──┼──────────────┼────────┤
│1   │BH無熔線斷路器外殼          │22700 只        │
├──┼──────────────┼────────┤
│2   │BH無熔線斷路器外殼          │18800 只        │
├──┼──────────────┼────────┤
│3   │NF50A 底板                  │800 只          │
├──┼──────────────┼────────┤
│4   │NF225A上蓋                  │1100只          │
├──┼──────────────┼────────┤
│5   │NF400A上蓋                  │190 只          │
├──┼──────────────┼────────┤
│6   │半成品                      │1076只          │
├──┼──────────────┼────────┤
│7   │BH1P30A成品                 │20只            │
├──┼──────────────┼────────┤
│8   │BH2P30A成品                 │40只            │
├──┼──────────────┼────────┤
│9   │紙盒                        │32100 只        │
├──┼──────────────┼────────┤
│10  │NF外箱紙盒                  │2480只          │
├──┼──────────────┼────────┤
│11  │各式標籤                    │5 箱            │
├──┼──────────────┼────────┤
│12  │打包機                      │1 台            │
├──┼──────────────┼────────┤
│13  │移印機                      │1 台            │
├──┼──────────────┼────────┤
│14  │空壓機                      │1 台            │
├──┼──────────────┼────────┤
│15  │鑽床                        │1 台            │
├──┼──────────────┼────────┤
│16  │砂輪機                      │1 台            │
├──┼──────────────┼────────┤
│17  │桌上沖床                    │1 台            │
├──┼──────────────┼────────┤
│18  │注膠機                      │1 台            │
├──┼──────────────┼────────┤
│19  │螺絲                        │110 包          │
├──┼──────────────┼────────┤
│20  │零件                        │72包            │
├──┼──────────────┼────────┤
│21  │跳脫凸輪                    │4 袋            │
├──┼──────────────┼────────┤
│22  │冶工具                      │1 箱            │
├──┼──────────────┼────────┤
│23  │印刷模板                    │3 塊            │
├──┼──────────────┼────────┤
│24  │送貨單                      │24張            │
└──┴──────────────┴────────┘
附表三
┌──┬──────────────┬────────┐
│編號│扣押物品                    │數量            │
├──┼──────────────┼────────┤
│1   │士林電機公司產品價格表      │1 冊（26頁）    │
├──┼──────────────┼────────┤
│2   │送貨單（92年12月26日起至93年│1 本（47頁）    │
│    │3 月31日止）                │                │
├──┼──────────────┼────────┤
│3   │估價單（92年8 月15日）      │1 本（4頁）     │
├──┼──────────────┼────────┤
│4   │送貨單（93年5 月10日起至93年│1 本（47頁）    │
│    │5 月31日止）                │                │
└──┴──────────────┴────────┘
附表四
┌──┬──────────────┬────────┐
│編號│扣押物品                    │數量            │
├──┼──────────────┼────────┤
│1   │BH2P50A成品                 │19只            │
├──┼──────────────┼────────┤
│2   │BH2P30A成品                 │20只            │
├──┼──────────────┼────────┤
│3   │BH2P40A成品                 │2 只            │
├──┼──────────────┼────────┤
│4   │BH2P60A成品                 │6 只            │
├──┼──────────────┼────────┤
│5   │BH3P20A成品                 │7 只            │
├──┼──────────────┼────────┤
│6   │BH3P30A成品                 │3 只            │
├──┼──────────────┼────────┤
│7   │BH3P40A成品                 │2 只            │
├──┼──────────────┼────────┤
│8   │BH3P50A成品                 │2 只            │
├──┼──────────────┼────────┤
│9   │BH3P60A成品                 │6 只            │
├──┼──────────────┼────────┤
│10  │BH3P75A成品                 │6 只            │
├──┼──────────────┼────────┤
│11  │BH3P100A成品                │2 只            │
├──┼──────────────┼────────┤
│12  │NF100-CB3P100A成品          │3 只            │
├──┼──────────────┼────────┤
│13  │NF225-CB3P125A成品          │2 只            │
├──┼──────────────┼────────┤
│14  │NF225-CB3P200A成品          │1 只            │
├──┼──────────────┼────────┤
│15  │NF225-CB3P125A成品          │1 只            │
├──┼──────────────┼────────┤
│16  │NF225-CB3P150A成品          │1 只            │
├──┼──────────────┼────────┤
│17  │NF400-CA3P250A成品          │1 只            │
├──┼──────────────┼────────┤
│18  │NF225-CB3P225A成品          │1 只            │
├──┼──────────────┼────────┤
│19  │NF50-SB3P30A成品            │2 只            │
├──┼──────────────┼────────┤
│20  │BH1P20A成品                 │20只            │
├──┼──────────────┼────────┤
│21  │BH2P15A成品                 │10只            │
├──┼──────────────┼────────┤
│22  │BH3P50A成品                 │12只            │
├──┼──────────────┼────────┤
│23  │BH2P20A成品                 │1 只            │
├──┼──────────────┼────────┤
│24  │NF225-CB3P200A成品          │1 只            │
└──┴──────────────┴────────┘


司法院資訊處製作；財團法人民間司法改革基金會備份。
